臺灣高等法院刑事裁定
109年度抗字第1122號
抗  告  人 
即  受刑人  李運達




上列抗告人因竊盜等案件，不服臺灣新北地方法院109年度聲字
第1718號，中華民國109年6月4日定其應執行刑裁定（聲請案號
：臺灣新北地方檢察署109年度執聲字第1262號），提起抗告，
本院裁定如下：
    主  文
抗告駁回。
    理  由
一、原裁定意旨略以：抗告人即受刑人（下稱抗告人）李運達因
    犯如附表所示竊盜、違反毒品危害防制條例、傷害罪等案件
　　，經臺灣桃園地方法院、原審法院先後判處如附表所示之罪
    刑確定在案，茲檢察官聲請定其應執行之刑。經核認檢察官
    之聲請為正當，爰依刑事訴訟法第477條第1項，刑法第53條
    、第51條第5款、第41條第1項前段、第8項等規定，定受刑
    人應執行刑為有期徒刑8月，並諭知易科罰金之折算標準。
二、抗告意旨略以：檢察官就其已確定之臺灣臺中地方法院108
    年度中簡字第2017號及臺灣新北地方法院108年度審簡字第1
    117號等判決部分，漏載未併予聲請裁定，請求撤銷原裁定
    ，將上開2案件併入裁定等語。
三、按「裁判確定前犯數罪者，併合處罰之」、「數罪併罰，有
    二裁判以上者，依第51條規定，定其應執行之刑」，刑法第
    50條第1項前段、第53條分別定有明文。依上開規定，得依
    數罪併罰規定定應執行刑者，自以裁判確定前所犯之數罪為
    限，裁判確定後另犯他罪，不在數罪併罰規定之列。被告所
    犯數罪有二裁判以上時，其所犯各罪是否合於數罪併罰規定
    ，應以各裁判中最初判決確定者為基準，凡在該裁判確定前
    所犯之各罪，均應依刑法第50條、第51條各款規定，定其應
    執行之刑。其餘在該裁判確定之後所犯之罪，則不得與在上
    開最初判決確定之前所犯者合併定執行刑，而應與上開應執
    行之刑分別執行。又法院依刑事訴訟法第477條第1項規定裁
    定應執行刑時，應以檢察官所聲請定其應執行刑之內容，作
    為審查及定執行刑之範圍，未據檢察官聲請定執行刑之案件
    ，法院基於不告不理原則，自不得任意擴張並予審理，否則
    即有未受請求之事項予以裁判之違法。倘法院已依檢察官聲
    請範圍為定執行刑之裁定，又無其他違法情形，受刑人自不
    得以檢察官漏未就其他案件一併聲請定應執行刑，指摘原裁
    定違法或不當。
四、經查：
　　㈠本件抗告人即受刑人李運達因犯附表所示之罪，經法院判
      處附表所示之刑確定，合於裁判確定前所犯數罪之情形，
      且原審法院為其犯罪事實最後判決之法院等情，有各該刑
      事判決書、本院被告前案紀錄表等附卷可稽。茲檢察官聲
      請就上開各罪定其應執行刑，原審認聲請為正當，斟酌上
      述一切情狀，定其應執行刑為有期徒刑8月及易科罰金折
      算標準。經本院審查，原裁定行使自由裁量，未逾刑法第
      51條第5款之法律外部性界限，其對於受刑人所犯數罪為
      整體非難評價，適用「限制加重原則」之量刑原理，給予
      受刑人適度之刑罰折扣，所酌定之應執行刑符合法律授與
      裁量權之目的，並無違反比例原則、平等原則、責罰相當
      原則、重複評價禁止原則等情形，亦無逸脫法律秩序理念
      及法律目的之內部性界限，應予維持。
　　㈡受刑人雖以前詞提起本件抗告，惟法院受理檢察官聲請定
      應執行刑案件，係以檢察官所聲請內容，作為審查及裁判
      之範圍，未經檢察官聲請部分，基於不告不理原則，法院
      不得任意擴張予以審理。況受刑人所稱原裁定漏未併入之
      案件，即原審法院108年度審簡字第1117號判決，其犯罪
      日期為108年4月9日；臺灣臺中地方法院108年度中簡字第
      2017號，其犯罪日期為108年4月29日，均在最早確定之附
      表編號1所示判決確定日期108年2月24日之後，不符合刑
      法第50條第1項前段規定合併定應執行刑之要件，揆諸上
      開說明，無從與本件附表所示各罪合併定應執行刑。抗告
      意旨執此指摘原裁定不當，顯不足採。本件抗告無理由，
      應予駁回。
據上論斷，應依刑事訴訟法第412條，裁定如主文。
中　　華　　民　　國　　109 　年　　7 　　月　　16　　日
　　　　　　　　　刑事第十四庭  審判長法  官  黃斯偉
                                      法  官  黎惠萍
                                      法  官  紀凱峰
以上正本證明與原本無異。
不得再抗告。
                                      書記官  朱家麒
中　　華　　民　　國　　109 　年　　7 　　月　　17　　日